【裁判字號】    90,毒抗,746
【裁判日期】    901030
【裁判案由】    聲請觀察勒戒
【裁判全文】
臺灣高等法院臺中分院刑事裁定                      九十年度毒抗字第七四六號
    抗  告  人
    即受處分人  甲○○
右抗告人因違反毒品危害防制條例案件，經檢察官聲請觀察勒戒，不服臺灣臺中地方
法院中華民國九十年八月十日第一審裁定（九十年度毒聲第三八九二號，聲請案號：
臺灣臺中地方法院檢察署九十年度聲觀字第一七四九號，偵查案號：九十年度毒偵字
第三八二五號），提起抗告，本院裁定如左：
      主  文
抗告駁回。
      理  由
一、本件抗告意旨略以：抗告人即受處分人（下稱抗告人）於民國（下同）九十年五
    月十八日至友人處拜訪，遇警方臨檢時即表明絕未非法施用毒品，且於當日警方
    之臨檢勤務中亦未於抗告人身上或周遭查獲任何其他非法施用之毒品及器具，足
    證抗告人當日所辯屬實。抗告人於警方臨檢時適逢生理期，曾因身體不適至藥局
    購買藥物服用，是否導致尿液檢驗異常。抗告人於收獲本裁定書後，為確認本件
    自始至終即從未施用不法毒品，已自行前往醫療院所接受檢測，檢驗結果容後補
    呈，請求撤銷原裁定等語。
二、經查被告確有施用第二級毒品安非他命之事實，其尿液經警送請臺中市衛生局檢
    驗之結果，呈甲基安非他命陽性反應，有臺中市衛生局尿液檢驗成績書在卷可稽
    ，檢察官檢附相關案卷，聲請原審法院裁定被告應送勒戒處所觀察勒戒，原審法
    院爰依毒品危害防制條例第二十條第三項、觀察勒戒處分執行條例第三條第一項
    之規定，裁定將被告送勒戒處所觀察、勒戒，於法並無不合，應予維持。而被告
    於警訊時即己供承九十年五月十七日二十三時三十分許，在臺中市○○區○○路
    一五二巷十四號三○七室，伊和朋友郭永德經警查獲郭永德所有之第一級毒品及
    第二級毒品安非他命以及安非他命吸食器一組。是抗告意旨稱「於抗告人身上或
    周遭查獲任何其他非法施用之毒品及器具」，即非可採。再按施用安非他命後九
    十六小時內尚能驗出安非他命陽性反應，抗告人經上開九十年五月十八日採尿之
    檢驗結果確有安非他命陽性反應，原審裁定上開認定自非毫無依憑。故抗告人於
    收受裁定書後再重驗之結果，並未能執以證明上開九十年五月十八日之檢驗報告
    不正確，復無從執為有利於抗告人之認定，是抗告人嗣後自行前往醫療院所接受
    檢測，其檢驗結果亦未能為有利於抗告人之認定。又抗告人於警訊中未提及其經
    採尿時適逢生理期服用藥物，嗣於抗告意旨中雖提及逢生理期有服用藥物，惟並
    未指出藥名，且依目前衛生機關檢驗煙毒尿液所使用之方法，其施用成藥者，因
    其反應之數值均低於施用毒品之情形，故均予以排除，此迭據行政院衛生署藥物
    食品檢驗局釋明，是抗告人上開辯解，無非卸責之詞，委不足取。綜上所述，抗
    告人之抗告，為無理由，應予駁回。
三、據上論斷，應依刑事訴訟法第四百十二條，裁定如主文。
中      華      民      國      九十     年       十      月     三十   日
                                  臺灣高等法院臺中分院刑事第三庭
                                      審判長法  官  方  艤  駐
                                            法  官  劉  連  星
                                            法  官  胡  忠  文
右正本證明與原本無異。
不得再抗告。
                                            書記官  粘  銘  環
中      華      民      國      九十     年       十      月    三十一  日
                                          Ｉ


司法院資訊處製作；財團法人民間司法改革基金會備份。
